# 非经常损益

提问人：zd241 时间：2017-02-06 15:38:33
陈版主： 目前一ipo企业利润卡在扣非后利润 3000 万左右，商量购买年收益3.5%的保本性理财产品，还是存一年期的收益率2%定期存款问题。对于收益3.5%的保本性理财产品我们中介一致认为根据 2014 年 3 月会计师事务所专业技术问题的研讨情况通报的精神，是需要放在非经常损益的。但是对于一年期的收益率2%定期存款问题企业认为可以计入财务费用并认为是经常性损益，请陈版主指教。

回答人：chenyiwei
对于拟持有至到期的定期存款，其利息应计入投资收益。至于是否作为非经常性损益，需取决于投资的意图、是否经常性存在此类闲置资金、收益的可持续性等因素予以综合判断。